# 城投高管薪酬，政府负担的部分如何核算？

提问人：柳寒秋 时间：2022-10-12 16:58:24
一城投公司（政府出资），高管（政府委派人员）的部分工资由政府负担并按比例转入城投，剩余比例由城投公司自行负担。请问各位老师，政府负担的部分工资是作为代收代付款核算吗？

回答人：chenyiwei
如果此人在城投公司专职任职的，则政府承担的部分应确认为城投公司的管理费用，对应贷记资本公积。